# 请教陈版主，关于预提利息和违约金

提问人：xin910910 时间：2019-01-23 22:54:31
请教陈版主： A 公司（非金融企业）与 B政府签订合同，将一笔诚意保证金打给 B 政府，约定 2018 年某月前归还，期间约定 B 政府需承担年利息 7% 的财务费用，如违约则还需承担年利息之 2 倍的违约金。截至2018 年 12 月 31 日，A 公司按 B 政府尚欠的保证金计算了利息和违约金并入账（其他业务收入、营业外收入），挂其他应收款，请问是否预提利息合理而预提违约金不合理？

回答人：chenyiwei
这里的违约金实际上是罚息。能否计提的关键在于判断其可收回性，即对方是否认可已发生违约的事实，是否有支付该笔违约金的意愿和财务能力。一般非金融企业预提罚息收益在实务中较少见。